臺灣臺南地方法院刑事判決
111年度交訴字第203號
公  訴  人  臺灣臺南地方檢察署檢察官
被      告  林正得


上列被告因公共危險案件，經檢察官提起公訴（111年度偵字第1
8616號），被告於本院準備程序中就被訴事實為有罪之陳述，經
本院合議庭裁定由受命法官獨任進行簡式審判程序，判決如下：
    主  文
林正得犯肇事致人傷害逃逸罪，處有期徒刑陸月，如易科罰金，
以新臺幣壹仟元折算壹日。緩刑貳年。
    事實及理由
一、被告所犯係死刑、無期徒刑、最輕本刑為3年以上有期徒刑
    以外之罪，其於準備程序中就前揭被訴事實為有罪之陳述，
    經受命法官告知簡式審判程序之旨，並聽取其與公訴人之意
    見後，本院合議庭裁定由受命法官獨任進行審判程序，合先
    敘明。
二、本件犯罪事實及證據，均引用檢察官起訴書之記載（如附件
    ），就事實部分補充「被告被訴過失傷害部分另經本院為不
    受理判決諭知」，並就證據部分增列：「被告於本院審理時
    之自白」。 
三、核被告所為，係犯刑法第185條之4第1項前段之肇事致人傷
    害逃逸罪。被告被訴過失傷害部分另經本院為不受理判決諭
    知，故不在本件簡式審判程序審理範圍內，附此敘明。爰審
    酌被告騎乘機車，未注意車前狀況，釀成本件事故，致告訴
    人受傷，所為顯非可取；又其明知駕車肇事，並可預見告訴
    人受傷，竟未救助告訴人，亦未報警處理，反逕自逃離現場
    ，其所為已對社會秩序產生不良影響，且漠視告訴人身體之
    安全，所為亦屬可責；兼衡其年紀、智識程度、無前科、犯
    罪方法、違反注意義務之程度、家庭及經濟狀況、犯後態度
    、調解成立（已賠償完畢）、告訴人所受傷勢等一切情狀，
    量處如主文所示之刑，併諭知易科罰金之折算標準。被告未
    曾因故意犯罪而受有期徒刑以上刑之宣告，有臺灣高等法院
    被告前案紀錄表1份在卷可查，且告訴人與被告已於民國111
    年9月7日在臺南市北區調解委員會成立調解，被告當場給付
    和解金完畢，上開調解書並經本院於同年月20日准予核定，
    有卷附調解書（本院卷第35頁）可憑，並經告訴人、被告於
    本院準備程序確認無誤，而上開調解書之調解內容二、載明
    「不追究刑事責任」，諒被告經此偵、審程序當知所警惕，
    信無再犯之虞，本院因認上開所宣告之刑以暫不執行為適當
    ，併予諭知緩刑2年，以啟自新。
據上論斷，依刑事訴訟法第299條第1項前段、第273條之1第1項
、第310條之2、第454條第2項，判決如主文。
本案經檢察官孫昱琦提起公訴，檢察官蘇聖涵到庭執行職務。
中　　華　　民　　國　　111 　年　　10　　月　　20　　日
　　　　　　　　　刑事第三庭    法　官　郭瓊徽
以上正本證明與原本無異。
如不服本判決應於收受本判決後20日內向本院提出上訴書狀，並
應敘述具體理由。其未敘述上訴理由者，應於上訴期間屆滿後20
日內向本院補提理由書狀（均須按他造當事人之人數附繕本）「
切勿逕送上級法院」。 
                                書記官  王珮君
中　　華　　民　　國　　111 　年　　10　　月　　20　　日
附錄
中華民國刑法第185條之4
駕駛動力交通工具發生交通事故，致人傷害而逃逸者，處6月以
上5年以下有期徒刑；致人於死或重傷而逃逸者，處1年以上7年
以下有期徒刑。
犯前項之罪，駕駛人於發生交通事故致人死傷係無過失者，減輕
或免除其刑。
附件：
臺灣臺南地方檢察署檢察官起訴書
                                    111年度偵字第18616號
　　被　　　告　林正得　男　60歲（民國00年0月00日生）
　　　　　　　　　　　　住○○市○區○○路000巷00弄00號
　　　　　　　　　　　　國民身分證統一編號：Z000000000號
上列被告因肇事逃逸等案件，已經偵查終結，認應該提起公訴，
茲將犯罪事實及證據並所犯法條分敘如下：
　　　　犯罪事實
一、林正得於民國111年7月5日上午6時5分許，無照騎乘車牌號
    碼000-000號普通重機車，沿臺南市北區公園路由北往南方
    向行駛，行經公園路與公園路994巷口時，本應注意車前狀
    況，並隨時採取必要之安全措施，復依當時日間有自然光線
    、路面無缺陷與障礙物、視距良好，並無不能注意之情事，
    竟疏未注意車前狀況，適有蔡天祿騎乘車牌號碼000-000號
    普通重機車同向行駛在前方，因路口燈號為紅燈而煞停於機
    車停等區，然林正得遂騎乘上揭車輛自後撞擊蔡天祿機車車
    尾，致蔡天祿人車倒地，並受有腰背部挫傷等傷害。詎林正
    得明知駕駛動力交通工具肇事致人受傷後，應停留現場處理
    傷者就醫事宜及接受員警調查，竟未對蔡天祿採取任何必要
    之救護措施，復未報警處理，或留在現場處理車禍相關事宜
    即逕自駕車加速逃離現場。
二、案經蔡天祿告訴暨臺南市政府警察局第五分局報告偵辦。
　　　　　　證據並所犯法條
一、證據清單及待證事實
編號 證據名稱　　　　　　 待證事實　　　　　　　 1 被告林正得於偵查中之供述 坦承其知悉發生上述車禍事故造成告訴人受傷，因告訴人表示要報警後，緊張即離開現場等事實。 2 證人即告訴人蔡天祿於警詢時及偵查中經具結之證述 告訴人蔡天祿因上述車禍事故而受有犯罪事實欄所載傷害，以及被告肇事逃逸等事實。 3 1.臺南市警察局舉發違反道路交通管理事件通知單、道路交通事故現場圖、道路交通事故調查報告表㈠㈡各1份、現場及車損照片16張 2.公路監理資訊連結作業-證號查詢機車駕駛人、汽車駕駛人資料 3.肇事路口監視錄影光碟警卷擷取畫面及本署勘驗光碟擷取畫面 證明被告於上開時、地，無照騎乘機車，並於肇事後加速騎乘機車離開現場之事實 4 鄭光傑骨外科診所診斷證明書 證明告訴人因上述交通事故受有犯罪事實欄所載傷害之事實 
二、核被告林正得所為，係犯刑法第284條前段之過失傷害及同
    法第185條之4之肇事逃逸等罪嫌。被告無駕駛執照駕車，因
    而致被害人受傷，就被告所犯過失傷害部分，請依道路交通
    管理處罰條例第86條第1項規定，加重其刑。被告所犯上開2
    罪間，罪名有異，行為有異，請予分論併罰。
三、依刑事訴訟法第251條第1項提起公訴。
　此　致
臺灣臺南地方法院
中　　華　　民　　國　 111　　年　　8 　　月　　24　　日
                              檢察官  孫  昱  琦
本件證明與原本無異　　　　　　　　　　　　　　　　　　　
中　　華　　民　　國　 111  　年　　9     月　　1     日
　　                          書記官  林  宜  賢
附錄所犯法條：
中華民國刑法第284條前段
因過失傷害人者，處 1 年以下有期徒刑、拘役或 10 萬元以下
罰金；致重傷者，處 3 年以下有期徒刑、拘役或 30 萬元以下
罰金。
中華民國刑法第185條之4
駕駛動力交通工具發生交通事故，致人傷害而逃逸者，處 6 月
以上 5 年以下有期徒刑；致人於死或重傷而逃逸者，處 1 年以
上 7 年以下有期徒刑。
犯前項之罪，駕駛人於發生交通事故致人死傷係無過失者，減輕
或免除其刑。